臺灣彰化地方法院刑事判決　　　　　　　　　　　　九十三年度訴字第一八六號
　　公　訴　人　臺灣彰化地方法院檢察署檢察官
　　被　　　告　甲○○
　　指定辯護人　蕭慶鈴律師
　　被　　　告　壬○○
　　選任辯護人　洪修三律師
右列被告因違反毒品危害防制條例案件，經檢察官提起公訴（九十三年度訴字第一○
八六號），本院判決如左：
    主      文
壬○○共同連續販賣第一級毒品，累犯，處無期徒刑，褫奪公權終身。扣案如附表壹
編號一、二所示之海洛因均沒收銷燬之；扣案如附表壹編號一、二所示之糖粉、行動
電話（含ＳＩＭ卡）、研磨機、電子磅秤、夾鏈袋均沒收。扣案販賣第一級毒品所得
新臺幣陸仟元沒收之；未扣案之販賣第一級毒品所得新台幣萬肆仟伍佰元沒收之，
如全部或一部不能沒收時，以其財產抵償之。又連續轉讓第一級毒品，累犯，處有期
徒刑壹年貳月。主刑部分應執行無期徒刑。
甲○○共同連續販賣第一級毒品，處無期徒刑，褫奪公權終身。扣案如附表壹編號一
、二所示之海洛因均沒收銷燬之；扣案如附表壹編號一、二所示之糖粉、行動電話（
含ＳＩＭ卡）、研磨機、電子磅秤、夾鏈袋均沒收。扣案販賣第一級毒品所得新臺幣
陸仟元沒收之；未扣案之販賣第一級毒品所得新台幣萬肆仟伍佰元沒收之，如全部
或一部不能沒收時，以其財產抵償之。
    事      實
一、壬○○於民國八十六年間，因違反麻醉藥品管理條例案件，經本院判處有期徒刑
    三月確定，業於同年九月十三日易科罰金執行完畢。又於八十八年間，因賭博案
    件，經本院判處有期徒刑六月確定，已於九十年十二月三日易科罰金執行完畢（
    構成累犯）。甲○○於於八十四年間，分別因違反麻醉藥品管理條例、肅清煙毒
    條例案件，先後經本院判處有期徒刑四月、三年二月確定，經接續執行後假釋出
    獄，至八十七年十二月二十日假釋期滿未經撤銷而視為執行完畢（不構成累犯）
    。壬○○與甲○○為男女朋友之關係，二人共同基於販賣第一級毒品海洛因之概
    括犯意之聯絡，自九十三年三月五日起，至同年四月十五日止，連續販賣海洛因
    予丁○○、庚○○、乙○○、己○○、戊○○、辛○○等六人（毒品交易之聯絡
    時間、方式、交易內容，及交易金額詳見附表貳所記載），總計販賣次數達二十
    七次，交易所得達新台幣（下同）四萬零五百元。嗣於九十三年四月十五日十五
    時十五分許，壬○○與辛○○以附表貳編號二十七之聯絡方式，約定交易地點在
    彰化縣彰化市○○街八十七號之「全國電子專賣店」前，為警監聽得悉上情，而
    前往該處埋伏，待壬○○將海洛因及糖粉各一包交付辛○○，而辛○○亦交付六
    千元給壬○○之後，警方隨即出面逮捕，並當場在壬○○身上查獲海洛因二十包
    及甫交易取得之現金六千元，另在辛○○身上查獲其剛向壬○○拿取之海洛因及
    糖粉各一包（扣案情形詳如附表壹編號一所示），及其用以聯絡壬○○所使用之
    國際牌行動電話一支（門號：0000000000號），另經壬○○帶同警方
    前往甲○○所承租位於彰化縣彰化市○○路○段六○五號八樓三號房間之住處，
    經甲○○同意而進入搜索，因而查獲壬○○所有，由其與甲○○共同持有之海洛
    因一百三十一包，及其二人所有供販賣海洛因使用之研磨機一台、電子磅秤一台
    及夾鏈袋一袋等物（詳如附表壹編號二所示）。
二、壬○○又基於轉讓第二級毒品之概括犯意，分別於九十三年三月初及四月十五日
    下午二時許，在彰化市○○路○段六○五號八樓三號房間內，無償轉讓海洛因予
    甲○○二次（各在淨重五公克以下）。
三、案經彰化縣警察局報請台灣彰化地方法院檢察署檢察官偵查起訴。
    理      由
一、訊據被告壬○○、甲○○均矢口否認有任何販賣海洛因之犯行，被告壬○○辯稱
    ：伊僅是幫忙朋友去向住在台中縣大肚鄉綽號「阿三哥」之男子拿海洛因，因為
    他們沒有管道，才託伊幫忙代取云云；被告甲○○辯稱：伊與被告壬○○沒有男
    女朋友關係，查獲之毒品是被告壬○○的，有時被告壬○○會要求伊拿東西給別
    人，但伊不知包裝內的東西是什麼，亦未向他人收過錢等語。另被告壬○○之選
    任辯護人洪修三律師辯護意旨略以：「倘警方係以非法方式進行監聽，所取得之
    監聽資料應無證據能力，故本件監聽資料不得作為證據，又證人庚○○、乙○○
    、辛○○、戊○○、己○○等人之供述有瑕疵及矛盾之處，不應採信」等語；另
    被告甲○○之指定辯護人蕭慶鈴律師辯護意旨略以：「證人庚○○、乙○○、己○○及辛○○均證稱未曾交錢給被告甲○○，則被告甲○○是否收受販賣毒品之
    金錢已屬有疑，依無罪推定原則，應作有利於被告甲○○之認定，又縱認被告甲○○曾收錢，然依到庭證人之證詞，可知其均是欲向被告壬○○購買，有時找不
    到被告壬○○才會請被告甲○○幫忙取得毒品，可見被告甲○○並無營利之意，
    被告甲○○僅係因朋友無毒可施用痛苦異常，才交付毒品，依最高法院九十二年
    台上字第三四四號及九十二年台上字第四四九八號刑事判決之意旨，行為人苟終
    無營利之意思，縱以原價或低於原價有償讓與他人，即難謂販賣行為，僅得以轉
    讓論處，為此請求諭知被告甲○○被訴販賣毒品部分無罪之判決」等語。經查：
（一）卷附0000000000號、0000000000號之監聽資料，係由台
      灣彰化地方法院檢察署依法核發通訊監察書，由警方據以合法進行監聽，此有
      通訊監察書三份在卷可稽（見彰警刑字第○九三○○一九六八一號卷宗第四十
      一頁至四十七頁），辯護人洪修三律師空言主張本件監聽資料欠缺證據能力，
      卻未說明任何原因，非有理由，從而於監聽過程所錄製之錄音帶及製作之監聽
      譯文，依法均有證據能力，合先敘明。
（二）證人乙○○於本院審理時具結作證，經本院當庭勘驗附表貳編號五、六、八之
      監聽錄音光碟後，其承認編號五、六為其與被告壬○○之對話，編號八為其與
      被告甲○○之對話，所談論者為附表貳編號五、六、八所示之毒品交易內容，
      惟忘記於附表貳編號八那次交易有無給錢等語。依本院當庭勘驗之結果，可知
      證人乙○○在電話中說：「嫂仔，再拿一張啦，多用一點，中午只打一筒而已
      」等語，隨後證人乙○○就以電話聯絡表示已經抵達，此外電話中別無提及要
      賒帳之情節，又證人乙○○證稱「一張」就是購買一千元海洛因之意思，應認
      被告甲○○該次交易確有收受一千元無訛。另證人乙○○證稱：「我在當天早
      上（指九十三年四月十四日）已經買過一千元，跟被告壬○○買的」等語，參
      以前述對話中提及中午打過一針等情，應認證人乙○○於九十三年四月十四日
      上午確曾交易購買一千元海洛因（如附表貳編號七所示）。此外，本院提示附
      表貳編號三、四之譯文供證人乙○○閱覽（譯文見彰警刑字第○九三○○號卷
      宗第五十九頁），證人乙○○證稱均是其向被告壬○○購買毒品之對話，且均
      有完成交易等語。而被告壬○○、甲○○於審理時，亦均坦承如上所述之監聽
      錄音內容確實為其二人分別與證人乙○○對話。雖被告壬○○辯稱是證人乙○○叫他向「阿三哥」買毒品云云，然證人乙○○當庭否認，並證稱：「我買毒
      品都只有針對被告」等語，兼衡被告壬○○與證人乙○○素無嫌隙，被告壬○○甚至在證人乙○○到庭作證前，推稱不認識證人乙○○云云，均足信被告壬○○、甲○○所辯為卸責之詞，不可採信，是以附表貳編號三至編號八之毒品
      交易堪以認定。
（三）證人戊○○於本院審理時具結作證，經本院當庭勘驗附表貳編號十六、十七、
      十八之監聽錄音光碟後，其承認編號十六、十七為其與被告壬○○之對話，編
      號十八為其與被告甲○○之對話，所談論者為附表貳編號十六、十七、十八所
      示之毒品交易內容，且均在當日或次日拿到毒品海洛因。又證人戊○○證稱其
      總共向被告壬○○買過四或五次海洛因，除前述三次有監聽錄音外，第四次交
      易是買七百元之海洛因，第五次忘記了等語，依罪疑惟輕原則，僅從輕認定未
      經監聽發現之海洛因交易只有一次，其交易金額為七百元（如附表貳編號十九
      號所示）。而被告壬○○、甲○○於本院審理時，亦均坦承如上所述之監聽錄
      音內容為確為其二人分別與證人戊○○之對話。雖被告甲○○辯稱只是幫忙接
      聽電話，沒有拿毒品給證人戊○○云云，然證人戊○○仍當庭表明：「這次（
      指附表貳編號十八）是被告甲○○拿來給我的」等語，又雖被告壬○○辯稱伊
      是幫證人戊○○買毒品云云，惟證人戊○○予以否認，並證稱：「不是，我跟
      被告壬○○買的」等語，兼衡被告二人與證人戊○○素無嫌隙，被告二人甚至
      在證人戊○○到庭作證前，均推稱不認識證人戊○○云云，均足信被告壬○○
      、甲○○所辯皆為卸責之詞，不可採信，是以附表貳編號十六至編號十九之毒
      品交易堪以認定。
（四）證人辛○○於本院審理時具結作證，經本院當庭勘驗附表貳編號二十、二十一
      、二十二、二十四之監聽錄音光碟後，其承認編號二十、二十一、二十四為其
      與被告壬○○之對話，編號二十二為其與被告甲○○之對話，所談論者為附表
      貳編號二十、二十一、二十二、二十四所示之毒品交易內容，其中編號二十二
      部分是其先與甲○○聯絡之後，再由被告壬○○交付海洛因，另證稱：「在警
      方查獲之前一日有拿過四千元之海洛因，之前還有拿六千元，也是拿海洛因」
      、「被抓前一天有拿四千元海洛因，錢先欠著，是被告甲○○拿給我的」等語
      ，對照卷附譯文（彰警刑字第○九三○○一九六八一號卷宗第七十三頁），可
      知證人辛○○為警查獲之前一日即九十三年四月十四日二十二時三十分許，曾
      以電話確認交易地點在停車場，對方並詢問：「四千元，對吧？」等語，顯示
      稍早即有此約定（即附表貳編號二十六所示），又證人辛○○稱此日之前另於
      不詳之時、地購買六千元之海洛因（即附表貳編號二十五所示），亦應屬實情
      。此外，證人辛○○證稱在九十三年三月十二日之不詳時間，曾向被告壬○○
      買約三、四千元之海洛因，並於稍後（即同日十四時四十三分三十秒）打電話
      叫被告甲○○送葡萄糖到「牌樓」這邊（指證人辛○○之住處），以便摻在海
      洛因內供其施用等語，經本院當庭勘驗九十三年三月十二日十四時四十分三十
      秒監聽光碟之內容，確可聽見證人辛○○要求被告甲○○將東西送過來牌樓等
      語，是以此次交易堪可認定，依罪疑惟輕原則，從輕認定該次交易金額為三千
      元（即附表貳編號二十三所示）。至證人辛○○雖否認其在全國電子販賣店前
      警逮捕時，係與被告壬○○進行毒品交易，且陳稱：「被告壬○○當時拿給我
      六千元的海洛因是要補給我他以前欠我的毒品，而我給他的六千元，是返還以
      前我向他借之借款」云云，惟觀諸當天查獲之經過，可知警方係根據附表貳編
      號二十七之監聽內容，循線至附表壹編號一之地點埋伏，因而在十五分鐘後查
      獲與監聽內容相符之毒品及現金，且經本院勘驗該次錄音對話之內容後，可聽
      聞其二人始終在討論毒品之純度、施用方式，隨後證人辛○○即表示要「六」
      ，均未提到要補給毒品或返還借款之事，均足證當時在被告壬○○身上查獲之
      六千元，確係販賣海洛因所得之款項，而證人辛○○身上查獲之海洛因及糖粉
      各一包，應係被告壬○○販賣之物無訛。是以證人辛○○此部分之證詞，顯係
      迴護被告壬○○之詞，不足採信。而被告壬○○、甲○○於審理時，均坦承上
      述監聽錄音內容為其二人分別與證人辛○○之對話。雖被告壬○○辯稱伊都是
      跟證人辛○○一起去買毒品云云，然證人辛○○當庭表示：「錄音帶聽到的就
      是證據」等語，而本院勘驗前述錄音內容，均未聽聞二人提及要共同去找他人
      購買毒品之事，足信被告壬○○所辯不可採，是以附表貳編號二十至編號二十
      七之毒品交易堪以認定。
（五）證人庚○○於本院審理時具結作證，經本院當庭勘驗附表貳編號二之監聽錄音
      光碟後，雖證稱：「這是我叫被告壬○○幫我去買毒品海洛因」云云，而被告
      壬○○亦辯稱確係如此，然查：該段對話內證人庚○○向被告壬○○表示：「
      兄向你調一千五百元之『查某的』，你拿來給我」、「我在樓上，你到時打給
      我，多用一點給我」等語，約二十三分鐘後，被告壬○○即打電話向證人庚○○說：「馬上下來，我到了」等語，而上述簡短之對話中，並未提及要向他人
      購買毒品等情，且證人庚○○係直接要求被告壬○○增加毒品份量，再參以前
      述證人乙○○、戊○○、辛○○之證詞，應認證人庚○○之目的亦係要向被告
      壬○○購買毒品海洛因，前述證詞及辯解無非係迴護及卸責之詞，均不足採信
      。是以附表貳編號二之毒品交易堪以認定。
（六）證人己○○於本院審理時具結作證，經本院當庭撥放附表貳編號九、十、十一
      、十二、十三、十四、十五之監聽錄音光碟後，其承認編號九、十、十三為其
      與被告壬○○之對話，編號十一、十二、十四、十五為其與被告甲○○之對話
      ，被告二人亦分別坦承為其與證人己○○之對話。而證人己○○雖證稱上述談
      話之內容均是要借錢，「一」或「一張」是要借一千元，「五百」是要借五百
      元，而借來的錢才是要拿去購買海洛因云云，惟查：附表貳編號九之監聽對話
      中，證人己○○先說要「一張」，並強調「你要多用一點，是我自己要的」等
      語，又編號十之對話中，證人己○○要求「用給夠」（台語），其意應指份量
      不可以減少，倘若僅是單純借錢，應不致出現上述用語，參以前述證人乙○○
      、戊○○及辛○○之證詞，應認對話中所謂「一」、「一張」、「五百」即是
      購買海洛因之金額及份量（「一」及「一張」應指購買一千元之海洛因，「五
      百」應指購買五百元之海洛因），兼衡證人己○○證稱被告壬○○只是作螺絲
      工，且不知道被告甲○○之職業，其與被告甲○○不太認識，惟竟稱多次借款
      均無利息，實有違常情，是其供述無非迴護被告二人之詞，不足採信，應認附
      表貳編號九至十五之毒品交易堪以認定。
（七）證人丁○○經合法傳訊未到庭。經本院當庭勘驗附表貳編號一之錄音內容，被
      告甲○○稱聽不清楚，對該通電話沒有印象，而被告壬○○坦承是他接聽，辯
      稱：「是『阿清』要來找我去拿海洛因，因為前一天他叫我去拿，我沒有去拿
      ，對話這天我有拿給他」等語。然於勘驗之過程，可聽到證人丁○○責怪被告
      壬○○沒有與他聯絡，害他「提」（台語，指毒癮發作）到現在，並表示要馬
      上過去拿「一千」等語，佐以前揭證人乙○○、戊○○、辛○○之證詞，應認
      證人丁○○所謂要去拿「一千」，其意應指要買一千元之毒品海洛因無訛，是
      以附表貳編號一之毒品交易應堪認定。
（八）綜上所述，證人乙○○、戊○○、辛○○均坦承有向被告壬○○購買毒品，證
      人戊○○另證稱有向被告甲○○購買毒品，核與前揭勘驗之監聽錄音對話中均
      出現與購買毒品相關討論或談話等情相符。至證人庚○○、己○○與辛○○之
      部分證詞，雖陳稱是要借錢，或要求被告壬○○向他人購買毒品，惟其證述情
      節與對話語氣及內容均不符，難以採信，足信被告二人均有附表貳所示販賣海
      洛因之行為。又由附表貳所示歷次交易通聯對話中，可發現上述證人要購買毒
      品時，有時由被告壬○○接聽，有時由被告甲○○接聽，其中證人辛○○、戊○○、乙○○稱呼被告壬○○為「兄」、甲○○為「嫂仔」，而證人己○○稱
      呼被告壬○○為「叔仔」、甲○○為「嬏仔」，足認上述證人均認為被告二人
      關係形同夫妻，再衡以被告甲○○供稱附表壹編號二之查獲處，係以其名義承
      租供被告壬○○使用，而被告壬○○坦承將一百三十一包海洛因放在該處，均
      足以顯示二人關係匪淺，是以被告壬○○、甲○○均於警詢時坦承係男女朋友
      關係，應堪採信，被告甲○○於本院審理時否認與被告壬○○有男女朋友之情
      誼，自不足採。由前情觀之，被告二人販賣毒品海洛因，彼此應有犯意之聯絡
      ，並均參與接聽電話及交付毒品之行為。至被告甲○○雖辯稱只是幫忙壬○○
      接電話及拿東西，不知道是在進行毒品交易，而證人辛○○亦證稱被告甲○○
      交付之毒品都有包裝，故不知道被告甲○○是否知情云云，惟由前揭證詞之各
      次錄音內容勘驗結果，均可知被告甲○○與證人乙○○、己○○、戊○○、辛○○對話時，都能輕易明白證人所使用之術語（例如：一張、二個半、五百、
      一千等），甚至證人會要求「多用一點」、「拜託，我人在痛苦」等語，是以
      被告甲○○辯稱不知情云云，顯係卸責之詞，至辯護意旨雖指被告甲○○沒有
      營利之意思云云，惟海洛因價值不匪，取得不易，豈有頻頻不計代價供應他人
      之理？又被告甲○○本身有施用毒品之慣性（目前係因施用毒品案件在監服刑
      ），衡情其購買毒品供己施用所需之花費亦必甚鉅，是其交付海洛因給他人若
      非有利可圖，殆不可能一再提供，應認被告甲○○確有販賣圖利之意思。至起
      訴書雖記載被告二人販賣對象除前揭證人外，尚有不特定之其他人，然被告二
      人至今仍矢口否認有販賣行為，縱尚有其他疑似買賣毒品交易對話之譯文附卷
      ，該部分仍欠缺相關證人到案說明，無法積極確認談話內容為毒品交易，依罪
      疑惟輕之原則，爰不予認定。附此敘明。綜上，附表貳所示毒品交易之事證明
      確，被告二人販賣毒品海洛因之犯行均堪以認定。
二、被告壬○○於九十三年三月初及四月十五日下午二時許，在彰化市○○路○段六
    ○五號八樓三號房間內，二度轉讓海洛因供被告甲○○施用之事實，均據被告二
    人坦承不諱，並有在該處查獲如附表壹編號二所示之海洛因扣案可佐。至起訴書
    記載被告壬○○自九十三年四月十三日起，連續二次轉讓海洛因予被告甲○○，
    與被告二人於本院審理時之供述不符，是以起訴書所載其中一次轉讓海洛因之犯
    行無法認定，附此敘明。綜上，被告壬○○於九十三年三月初及四月十五日下午
    二時，在附表壹編號二之查獲處所，連續轉讓毒品海洛因之犯行亦堪認定。
三、按海洛因為毒品危害防制條例第二條第二項第一款所規定之第一級毒品；是核被
    告壬○○、甲○○販賣第一級毒品之行為，係犯毒品危害防制條例第四條第一項
    之販賣第一級毒品罪。另被告壬○○轉讓第一級毒品之行為，係犯同條例第八條
    第一項之轉讓第一級毒品罪。被告二人就前述販賣第一級毒品之犯行，互有犯意
    之聯絡及行為之分擔，均為共同正犯。被告二人於販賣前後持有第一級毒品，及
    被告壬○○於轉讓前持有第一級毒品之低度行為，均應分別為販賣及轉讓之高度
    行為所吸收，不另論罪。被告二人先後多次販賣第一級毒品，及被告壬○○二次
    轉讓第一級毒品，均時間緊接，所犯各係犯罪構成要件相同之罪，顯均係基於概
    括犯意反覆為之，為連續犯，應分別依刑法第五十六條規定，以一罪論，並就轉
    讓第一級毒品部分加重其刑，至販賣第一級毒品部分因法定刑為死刑及無期徒刑
    ，依法不得加重。被告壬○○所犯販賣及轉讓第一級毒品二罪，其犯意各別，行
    為互殊，應分論併罰。起訴書未記載被告壬○○在九十三年三月初轉讓毒品海洛
    因之犯行，此部分與其在九十三年四月十五日下午二時轉讓海洛因之犯行，有前
    述連續犯之裁判上一罪關係，基於審判不可分原則，本院自應併予審理。又起訴
    書記載被告壬○○二次轉讓毒品海洛因之犯行中，有一次無法認定，已如前述，
    惟此部分與有罪部分既有連續犯之裁判上一罪關係，爰不另為無罪之諭知，均附
    此敘明。又被告壬○○於八十八年間，因賭博案件，經本院判處有期徒刑六月確
    定，已於九十年十二月三日易科罰金執行完畢，此有臺灣高等法院被告全國前案
    紀錄表一份在卷可考，其於有期徒刑執行完畢後，五年內再犯本件有期徒刑以上
    之二罪，均為累犯，應依法就轉讓第一級毒品部分遞加重其刑，至販賣第一級毒
    品部分則不予加重（理由同前）。至被告壬○○之選任辯護人雖以：被告壬○○
    無任何前科，家中有年邁父親及孫子共七人，均有賴被告壬○○維持家計，情景
    堪憐等語，而被告甲○○之指定辯護人亦以：被告甲○○係因受被告壬○○影響
    而誤染吸毒之習，並無販賣意圖，如論以無期徒刑，實難謂適當等語，惟查：被
    告壬○○確有違反麻醉藥品管理條例及賭博罪之前案紀錄，並構成累犯（參見台
    灣高等法院被告全國前案紀錄表），其辯護人指被告壬○○無前科，顯昧於事實
    ，又衡諸被告二人前後販賣海洛因之交易對象、次數甚多，又本件向被告二人購
    買毒品者，均屬青壯年人口，肩負家庭及社會重擔，然因獲得毒品來源，致身體
    健康每況愈下，生活陷於沉淪委靡，影響所及，又豈是毒品施用者本身而已，其
    貽害程度難認輕微，被告二人販毒行為於客觀上尚不足引起一般之同情，亦無處
    以法定最低刑度猶嫌過重之情狀，自與刑法第五十九條酌減其刑之要件不合，本
    院無從援引上開規定以減輕其刑。爰審酌被告二人販賣毒品、被告壬○○轉讓毒
    品之動機、目的、手段、犯罪時間、販賣毒品予他人施用，嚴重戕害國人健康，
    為禍甚烈，然其犯後均否認犯行，態度非佳等一切情狀，各就其二人所犯之罪名
    ，分別量處如主文第一、二項所示之刑，並依刑法第三十七條第一項規定宣告褫
    奪公權終身。至被告壬○○同時受無期徒刑及有期徒刑之宣告，依法僅執行無期
    徒刑。
四、扣案如附表壹編號一、二所示之海洛因，均係本案查獲之第一級毒品，爰依毒品
    危害防制條例第十八條第一項前段規定宣告沒收銷燬之；扣案如附表壹編號一、
    二所示之糖粉、行動電話（含ＳＩＭ卡）、研磨機、電子磅秤、夾鏈袋均係供本
    件販賣毒品犯行所用或所得之財物，爰均依毒品危害防制條例第十九條第一項規
    定宣告沒收；又扣案之販賣第一級毒品所得六千元，及未扣案之販賣第一級毒品
    所得三萬四千五百元，併依毒品危害防制條例第十九條第一項規定宣告沒收，如
    全部或一部不能沒收時，以其財產抵償之。
五、至警方於附表壹編號一之時、地另在辛○○車上查獲夾鏈袋一包、削尖吸管一支
    及二支行動電話（分別為：國際牌，門號0000000000號，及三星牌，
    門號0000000000），據證人辛○○稱係其個人所有之物，另於被告壬○○身上查獲之一千五百元（即扣除二人交易之六千元部分）、鑰匙一串，及在
    附表壹編號二之三樓客廳櫃中所查扣之ＳＩＭ卡七張，據被告壬○○供稱係其個
    人所有財物，並非販賣海洛因所得款項，亦未供販賣毒品使用等語；至於在被告
    壬○○身上查扣之注射針筒二支，及於附表壹編號二之時、地查獲安非他命二包
    （毛重三‧八公克）、糖粉二包、吸食器一組、注射針筒三支、沾血衛生紙一張
    、削尖吸管八支、玻璃吸食管二支、橡皮管一條、行動電話六支（其中三支含Ｓ
    ＩＭ卡，其餘三支為空機），未安插於行動電話之ＳＩＭ卡四片等物，據被告二
    人稱均為其等個人施用毒品所使用之物，或供其等平日與他人聯絡使用，並無證
    據足以顯示與本件販賣或轉讓毒品有直接關聯，爰不予宣告沒收，附此敘明。
據上論斷，應依刑事訴訟法第二百九十九條第一項前段，毒品危害防制條例第四條第
一項、第八條第一項、第十八條第一項前段、第十九條第一項，刑法第十一條前段、
第二十八條、第五十六條、第四十七條、第三十七條第一項，刑法第五十一條第四款
，判決如主文。
本案經檢察官丙○○到庭執行職務。
中      華      民      國      九十四      年      一      月    五    日
                                臺灣彰化地方法院刑事第三庭
                                    審判長法官  余  仕  明
                                    法      官  簡  婉  倫
                                    法      官  黃  玉  齡
右正本證明與原本無異。
如不服本判決，應於判決送達後十日內，向本院提出上訴狀（須附繕本），上訴於台
灣高等法院台中分院。
                                    法院書記官林  怡  吟
中      華      民      國      九十四      年      一      月    七    日
附錄本案論罪科刑法條全文：
毒品危害防制條例第四條第一項
    製造、運輸、販賣第一級毒品者，處死刑或無期徒刑；處無期徒刑者，得併科新
    臺幣一千萬元以下罰金。
毒品危害防制條例第八條第一項
    轉讓第一級毒品者，處一年以上七年以下有期徒刑，得併科新臺幣一百萬元以下
    罰金。
附表壹（應沒收之物）
┌──┬─────┬────────┬───────────┬────────┐
│編號│ 查扣時間 │    查扣地點    │ 應 沒 收 之 扣 案 物 │    備  註      │
├──┼─────┼────────┼───────────┼────────┤
│ 一 │九十三年四│彰化縣彰化市中民│海洛因二十包（合計淨重│被告壬○○身上查│
│    │月十五日十│街八十七號（全國│四‧○六公克）        │獲。            │
│    │五時十五分│店子專賣店旁）  ├───────────┼────────┤
│    │          │                │海洛因一包（淨重○‧八│被告壬○○甫賣予│
│    │          │                │一公克）        │證人辛○○，於鄭│
│    │          │                │                      │酣元身上查獲。  │
│    │          │                ├───────────┼────────┤
│    │          │                │糖粉一包              │被告壬○○甫賣予│
│    │          │                │                      │證人辛○○，於鄭│
│    │          │                │                      │酣元身上查獲。  │
│    │          │                ├───────────┼────────┤
│    │          │                │新台幣陸仟元          │證人辛○○甫交付│
│    │          │                │                      │被告壬○○，於被│
│    │          │                │                      │告壬○○身上查獲│
│    │          │                │                      │。扣案之其餘一千│
│    │          │                │                      │五百元與本案無關│
│    │          │                │                      │。              │
│    │        │                ├───────────┼────────┤
│    │          │                │ＤＢＴＥＬ行動電話一支│於被告壬○○身上│
│    │          │                │，及門號0000000│查獲。          │
│    │          │                │二八九號ＳＩＭ卡一張  │                │
├──┼─────┼────────┼───────────┼────────┤
│ 二 │九十三年四│彰化市○○路○段│海洛因一百三十一包（合│被告壬○○帶同警│
│    │月十五日十│六○五號八樓三號│計淨重三○‧四四公克）│方前往查獲，被告│
│    │五時四十五│房（被告二人租屋│                      │甲○○亦在場。  │
│    │分        │處）            ├───────────┼────────┤
│    │          │                │研磨機一台            │同右。          │
│    │          │                ├───────────┼────────┤
│    │          │                │電子磅秤一台          │同右。          │
│    │          │                ├───────────┼────────┤
│    │          │                │夾鏈袋一袋            │同右。          │
└──┴─────┴────────┴───────────┴────────┘
